臺灣高等法院臺中分院刑事裁定　
111年度聲字第2281號
聲  請  人  臺灣高等檢察署臺中檢察分署檢察官     
受  刑  人  蔡証憲



上列聲請人因受刑人數罪併罰有二裁判以上，聲請定其應執行之
刑（聲請案號：111年度執聲字第1017號），本院裁定如下：
    主    文
蔡証憲犯如附表所示各罪所處之刑，應執行有期徒刑玖月。
    理    由
一、聲請意旨略以：受刑人蔡証憲（下稱受刑人）因犯如附表所
    示之各罪，經臺灣新北地方法院（下稱新北地院）、臺灣高
    等法院（下稱臺高院）及本院先後判處如附表所示之罪刑，
    均經分別確定在案，應依刑法第53條、第51條第5款規定，
    定其應執行之刑，爰依刑事訴訟法第477條第1項聲請裁定等
    語。
二、按裁判確定前犯數罪者，併合處罰之。數罪併罰，分別宣告
    其罪之刑，宣告多數有期徒刑者，於各刑中之最長期以上，
    各刑合併之刑期以下，定其刑期，但不得逾30年。數罪併罰
    ，有二裁判以上者，依刑法第51條之規定，定其應執行之刑
    ，刑法第50條第1項前段、第51條第5款、第53條均有明文。
    另按數罪併罰之定應執行之刑，係出於刑罰經濟與責罰相當
    之考量，並非予以犯罪行為人或受刑人不當之利益，為一種
    特別的量刑過程，相較於刑法第57條所定科刑時應審酌之事
    項係對一般犯罪行為之裁量，為定應執行刑之宣告，乃對犯
    罪行為人本身及所犯各罪之總檢視，除應考量行為人所犯數
    罪反應出之人格特性，並應權衡審酌行為人之責任與整體刑
    法目的及相關刑事政策，在量刑權之法律拘束性原則下，依
    刑法第51條第5款之規定，採限制加重原則，以宣告各刑中
    之最長期為下限，各刑合併之刑期為上限，但最長不得逾30
    年，資為量刑自由裁量權之外部性界限，並應受法秩序理念
    規範之比例原則、平等原則、責罰相當原則、重複評價禁止
    原則等自由裁量權之內部抽象價值要求界限之支配，以使輕
    重得宜，罰當其責，俾符合法律授與裁量權之目的，以區別
    數罪併罰與單純數罪之不同，兼顧刑罰衡平原則（最高法院
    100年度台抗字第440號裁定意旨參照）。又酌定執行刑，審
    酌各罪間關係時，宜綜合考量數罪侵害法益之異同、對侵害
    法益之加重效應及時間、空間之密接程度，各罪間之獨立程
    度較高者，宜酌定較高之執行刑，但仍宜注意維持輕重罪間
    刑罰體系之平衡。
三、經查，受刑人前於民國109年間因詐欺案件，經新北地院以1
    09年度訴字第304號判決判處有期徒刑1年3月，經受刑人不
    服提起上訴後，經臺高院以109年度上訴字第4157號判決將
    原判決撤銷，改判處有期徒刑6月確定（如附表編號1所示，
    又檢察官聲請書附表編號1之「偵查(自訴)機關年度案號」
    、「備註」欄分別記載「新竹地檢109年度調偵字第93號」
    、「新竹地檢110年度執字第5129號」，應為「新北地檢109
    年度調偵字第93號」、「新北地檢110年度執字第5129號」
    之誤載，本裁定逕予更正）；另於108年間因詐欺案件，經
    臺灣臺中地方法院108年度訴字第2228號判決判處有期徒刑6
    月，經受刑人不服提起上訴後，經本院以110年度上訴字第7
    03號判決將其上訴駁回而確定（如附表編號2所示）。是本
    件附表編號1至2所示之罪均已確定等情，有前揭判決書及臺
    灣高等法院被告前案紀錄表各1份在卷可稽，本院依上開等
    規定審核後，認檢察官之本件聲請為正當。爰審酌定應執行
    刑之基本原則及受刑人人格、所犯各罪侵害法益之異同、對
    侵害法益之加重效應及時間、空間之密接程度，刑罰邊際效
    應隨刑期而遞減及行為人所生痛苦程度隨刑期而遞增，考量
    受刑人復歸社會之可能性，且參諸附表所示各罪依其犯罪情
    節所量定之刑，及前揭所述之比例原則、責罰相當原則等自
    由裁量權之內部性界限等情，以及經徵詢後受刑人對於本件
    定應執行刑未表示意見，而為整體評價後，爰定其應執行之
    刑如主文所示。
據上論斷，應依刑事訴訟法第477條第1項，刑法第53條、第51條
第5款，裁定如主文。
中　　華　　民　　國　　111 　年　　11　　月　　30　　日
            刑事第九庭   審判長法　官　紀  文  勝
                               法　官  姚  勳  昌
                               法　官  紀  佳  良 
以上正本證明與原本無異。
如不服本裁定，應於收受送達後5日內向本院提出抗告書狀（須
附繕本）。因疫情而遲誤不變期間，得向法院聲請回復原狀。  

                               書記官  洪  鴻  權  
　　　　　　　　　　　　　　　 
中　　華　　民　　國　　111 　年　　11　　月　　30　　日
　　　　　　　　　　　　　　　　　 
附    表：
編           號           1          2 罪           名  詐欺 詐欺 宣     告    刑  有期徒刑6月 有期徒刑6月 犯  罪   日  期  108年4月19日 107年10月11日 偵查（自訴）機關年  度  案 號  臺灣新北地方檢察署109年度調偵字第93號 臺灣臺中地方檢察署108年度偵字第5484號 最後事實審 法        院 臺灣高等法院 臺灣高等法院臺中分院  案        號 109年度上訴字第4157號 110年度上訴字第703號  判 決  日 期 110年2月24日 110年9月22日 確定判決 法        院 臺灣高等法院 臺灣高等法院臺中分院  案        號 109年度上訴字第4157號 110年度上訴字第703號  判        決確 定  日 期 110年4月1日 110年10月25日  是 否 為 得 易科罰 金 之 案件  不得易科罰金 不得易服社會勞動 不得易科罰金 不得易服社會勞動 備           註  臺灣新北地方檢察署110年度執字第5129號 臺灣臺中地方檢察署110年度執字第13192號（已執畢）